臺灣桃園地方法院刑事判決　　　　　　　 93年度易字第970號
公　訴　人　臺灣桃園地方法院檢察署檢察官
被　　　告　丙○○　男　23歲.
　　　　　　　　　　135弄2.
指定辯護人　本院公設辯護人　戊○○
上列被告因竊盜案件，經檢察官提起公訴（93年度偵字第10695
、13107 號）及移送併辦（93年度偵字第14067 、18835 號），
，嗣經本院訊問被告後，被告自白犯罪，檢察官聲請協商判決，
經本院合議庭裁定由受命法官改依簡式審判程序後為協商判決，
本院判決如下：
    主  文
丙○○連續攜帶兇器於夜間侵入有人居住之建築物竊盜，處有期
徒刑拾月。扣案之一字起子壹支、鐵鎚壹支，沒收。
    事實及理由
一、犯罪事實：丙○○基於意圖為自己不法所有之概括犯意，連
    續於下列時地竊取他人財物：
  (一)於民國93年6 月26日14時許，與乙○○（已另行審結）共同
    基於意圖為自己不法所有之犯意聯絡，由丙○○騎乘車牌號
    碼FL9-550 號重型機車搭載乙○○，並攜帶客觀上對人之生
    命、身體安全具危險性之大鐵鎚及大鐵撬各1 支，同至由己○○管理之桃園縣龍潭鄉第二公墓內，並分持前開大鐵鎚及
    大鐵撬，竊取民眾祖塔白鐵門1 組2 片得手，惟因該鐵門體
    積頗大而不易載運，乃將竊得之白鐵門先行藏放在該公墓之
    草叢內，並於同年月27日10時許，丙○○騎乘前開機車搭載
    乙○○至該處載走其中1 片白鐵門，另於同日20時20分許，
    再以相同方法載走另1 片白鐵門。復分別於同年月28日14時
    許、同年月29日14時30分許至15時30分許間，單獨騎乘機車
    至上開地點，並持客觀上對人之生命、身體安全具危險性之
    大鐵撬1 支，以該大鐵撬分別竊取民眾祖塔白鐵門3 片、1
    組得手。上情經居住於該公墓旁之徐玉照發現並報警處理，
    嗣於同年月30日15時30分許，丙○○騎乘前開機車搭載乙○○載運其所竊得之鐵門5 片，欲至位於桃園縣龍潭鄉○○路
    上某資源回收站變賣時，行經桃園縣龍潭鄉○○路八德段
    236 號前，為警當場查獲，並扣得丙○○所竊取之民眾祖塔
    白鐵門5 片。
  (二)於93年7 月22日7 時許，丙○○騎乘前開機車，並攜帶客觀
    上對人之生命、身體安全具危險性之大型起子1 支，至由己○○所管理之桃園縣龍潭鄉竹窩子第四公墓內，分別以該起
    子竊取民眾祖塔白鐵門3 片，得手後載至桃園縣龍潭鄉八張
    犁49之3 號由不知情之林瑞珠經營之資源回收站，以新臺幣
    （下同）1,000 元之價格出售。又於同年月23日17時許，以
    相同手法至上開地點，竊取民眾祖塔白鐵門4 片，得手後復
    載至前開資源回收站，以1,500 元之價格出售。嗣於同年月
    23日18時許，復以相同手法至上開地點，竊取民眾祖塔白鐵
    門2 片，得手後欲載至前開資源回收站出售，行經桃園縣龍
    潭鄉○○○街103 號前，為警攔查而查獲，並扣得丙○○所
    竊取之民眾祖塔白鐵門2 片。
  (三)於93年7 月23日2 時許，丙○○騎乘前開機車，並攜帶客觀
    上對人之生命、身體安全具危險性之起子1 支，至桃園縣龍
    潭鄉○○村○○路211 巷135 弄9 號，竊取甲○○所有之不
    鏽鋼門4 扇（共40公斤），得手後載至前開資源回收站，以
    每公斤33元之價格出售，合計共賣得1,320 元。上情經居住
    在上址隔壁之吳國棟發覺後報警查獲。
  (四)於93年8 月10日19時許，丙○○攜帶客觀上對人之生命、身
    體安全具危險性之一字起子及鐵鎚各1 支，侵入夜間有校警
    楊添看守位於桃園縣龍潭鄉○○路401 號潛龍國小內，並於
    樓梯間竊取該校樓梯上防滑銅條9 支，得手後復將竊得之銅
    條分卸為32片，嗣為楊添至監視螢幕發現後報警，旋於同日
    20 時30 分許在該處查獲，並扣得一字起子及鐵鎚各1 支。
  (五)案經桃園縣政府警察局平鎮分局報請臺灣桃園地方法院檢察
    署檢察官偵查起訴及移送併辦。
二、證據：
  (一)被告警詢、偵查及本院審理時之自白。
  (二)同案被告乙○○於本院審理時之自白。
  (三)證人徐玉照、己○○、楊添、丁○○、林瑞珠、甲○○及吳
    國棟之證述。
  (四)贓物認領保管單4 紙、扣押物品清單1紙及照片17幀。
三、本件被告已認罪，經檢察官與被告於準備程序達成協商之合
    意，其合意內容為：被告連續攜帶兇器於夜間侵入有人居住
    之建築物竊盜願受科處有期徒刑10月。經查，上開協商合意
    並無刑事訴訟法第455 條之4 第1 項所列情形之一，檢察官
    聲請改依協商程序而為判決，本院爰不經言詞辯論，於協商
    合意範圍內為協商判決，合予敘明。
四、沒收：扣案之一字起子及鐵鎚各1 支，應依刑法第38條第1
    項第2 款沒收。至被告所有供本件犯罪所用而未扣案之大鐵
    鎚、大鐵撬、大型起子及起子各1 支，已遭被告丟棄而滅失
    ，業經被告供述明確，爰不宣告沒收。
五、應適用之法條：刑事訴訟法第455 條之4 第2 項、第455 條
    之8 ，刑法第321 條第1 項第1 、3 款、第56條、第38條第
    1 項第2 款。
六、本判決除有刑事訴訟法第455 條之4 第1 項第1 款、第2 款
    、第4 款、第6 款、第7 款所定情形之一，或違反同條第2
    項規定者外，不得上訴。
七、如不服本件判決，得自收受判決送達之日起10日內，向本院
    提出上訴書狀，上訴於第二審法院。
中　　華　　民　　國　　94　　年　　1 　　月　　21　　日
                  刑事第二庭    法　官　鄭吉雄
以上正本證明與原本無異。
如不服本判決，應於送達後10日內向本院提出上訴狀（應附繕本
），上訴於臺灣高等法院。
                                書記官  陳慧玲
中　　華　　民　　國　　94　　年　　1 　　月　　21　　日
附錄本案論罪科刑依據之法條：
刑法第321條第1 項（加重竊盜罪）
犯竊盜罪而有左列情形之一者，處六月以上、五年以下有期徒刑
：
一  於夜間侵入住宅或有人居住之建築物、船艦，或隱匿其內而
    犯之者。
二  毀越門扇、牆垣或其他安全設備而犯之者。
三  攜帶兇器而犯之者。
四  結夥三人以上而犯之者。
五  乘火災、水災或其他災害之際而犯之者。
六  在車站或埠頭而犯之者。
